# 求助陈版主，事业单位转企改制，资产的评估增值是否要确认递延所得税负债？

提问人：wx_63da04b4a83b 时间：2023-02-07 15:13:13
某事业单位转企改制，按上级单位要求进行了资产评估，评估结果为固定资产评估增值 400 万元，该事业单位按照评估值调账，借：固定资产 400 万元 贷：资本公积 400 万元，请问是否还应该确认递延所得税负债，（借：资本公积 100 万元 贷：递延所得税负债 100 万元）？
我查到《企业会计准则第 18 号——所得税》第十一条规定：“除下列交易中产生的递延所得税负债以外，企业应当确认所有应纳税暂时性差异产生的递延所得税负债：（一）商誉的初始确认。（二）同时具有下列特征的交易中产生的资产或负债的初始确认：1.该项交易不是企业合并；2.交易发生时既不影响会计利润也不影响应纳税所得额（或可抵扣亏损）。”请问，事业单位转企改制的资产评估增值属于这种可以不确认递延所得税负债的情况吗？

回答人：chenyiwei
首先确定在转企改制后，相关资产的折旧、摊销、成本结转等是否只能按原成本计算的金额进行税前扣除？
如果是，则存在应纳税暂时性差异，应确认递延所得税负债并冲减资本公积。
你提到的所得税准则第十一条的“初始确认豁免”并不属于这种情形，因为评估增值调账属于资产的后续计量，而不是初始计量，因此不适用“初始确认豁免”。

提问人：wx_63da04b4a83b 时间：2023-02-10 09:20:33
非常感谢陈版主的解答！
还想再问下，
1 、“确定在转企改制后，相关资产的折旧、摊销、成本结转等是否只能按原成本计算的金额进行税前扣除？”这个问题是需要跟当地税务局确认吗？
2 、如果相关资产的折旧可以按评估增值后的金额税前扣除的话，是不是就不确认递延所得税负债了？

回答人：chenyiwei
1 、建议与税务机关确认。 2 、是，如果按评估值计提折旧税前扣除，则无暂时性差异。